【裁判字號】    94,上易,2003
【裁判日期】    950103
【裁判案由】    竊盜
【裁判全文】
臺灣高等法院刑事判決                94年度上易字第2003號
上  訴  人  臺灣板橋地方法院檢察署檢察官
被      告  丁○○
上列上訴人因被告竊盜案件，不服臺灣板橋地方法院94年度易字
第967號，中華民國94年9月21日第一審判決（起訴案號：臺灣板
橋地方法院檢察署94年度偵字第4252號，移請併辦案號：台灣板
橋地方法院檢察署94年度偵字第8194號、94年度偵字第 16836號
），提起上訴，本院判決如下：
    主  文
原判決撤銷。
丁○○連續攜帶兇器竊盜，累犯，處有期徒刑貳年。扣案之鑰匙
壹支、壹串（陸支）、變造之「癸○○」重型機車駕駛執照上「
丁○○」照片壹張、扳手壹支均沒收。
    事  實
一、丁○○曾有多次竊盜、毒品前科，最後一次因施用毒品案件
    ，經台灣板橋地方法院以九十二度易字第一五八○號判決判
    處有期徒刑四月確定，甫於民國九十三年五月八日執行完畢
    （於本案構成累犯），竟仍不知悔改，意圖為自己不法之所
    有，基於竊盜之概括犯意，為下列行為：
  （一）九十四年三月二日十八時許，在臺北縣三重市○○○路
        三十二號前，以其所有之鑰匙一支，見四周無人，將該
        鑰匙插入停放於上址路邊壬○○所有車牌號碼為ＲＪＣ
        —○五六號輕型機車鑰匙孔內，發動竊取之，得手後，
        供已代步之用，嗣於同年三月三日零時二十分許，騎乘
        上開竊得之機車，在臺北縣新莊市○○路、中港一街口
        前，為警當場查獲，並扣得其所有供行竊之鑰匙一支。
  （二）於附表編號一、二、四、六、八所示之時間、地點，攜
        帶向吳員目借得，客觀上足以為兇器使用之六角扳手一
        支，竊取如附表編號一、二、四、六、八所示蔡文德等
        人之財物，得手後將竊得之附表編號一、二、六、八所
        示之部分財物，與知情之吳員目交易第二級毒品（吳員
        目涉嫌販賣第二級毒品、收受贓物等犯行，另經檢察官
        聲請併案臺灣高等法院審理），於附表編號三、五、七
        、九所示之時間、地點，以其所有之鑰匙一串（六支）
        插入附表編號三、五、七、九所示之機車鑰匙孔，發動
        機車竊取之，作為代步工具，並於九十四年五月初某日
        ，在其位於臺北縣新莊市○○街七十巷四弄八之二號住
        處內，將自己照片乙張換貼於所竊得「癸○○」之重型
        機車駕駛執照上變造之，足以生損害於監理機關對於車
        籍資料管理之正確性及癸○○本人。嗣於九十四年五月
        六日十五時許，在其住處內為警查獲，扣得供竊盜所用
        之六角扳手一支（偵查卷第一百零八頁從右起算第四支
        ）、鑰匙一串（六支）、變造之「癸○○」之重型機車
        駕駛執照一張，及蔡文德失竊之休閒服三件、休閒褲二
        件、甲○○失竊之帽子一頂、ＰＧＡ襪子五雙、ＮＩＮ
        Ｏ襪子五雙、辛○○失竊之香菸二條；與竊盜行為無關
        之砂輪機一台、砂輪片一盒、鐵條一支、扳手六支、鴨
        舌帽一頂、口罩一個、頭燈一個、油壓剪二把、鋸子一
        把，丁○○並帶同警方於附表編號三、五、七、八、九
        所示之尋獲地點起出竊得之貨車、機車。警方依丁○○
        供述循線於同日二十一時許，在臺北縣新莊市○○街七
        十一號之一查獲吳員目，並起出（附表編號八）乙○○
        失竊之綠色鐵架。
  （三）其竟不知悔改，復基於同上之概括犯意，於94年8月9日
        18時許，在台北縣新莊市○○街15巷6弄8號之3 前，持
        其所有之客觀上足供凶器使用之 T型扳手一支，竊取庚○○所有之車號： FYK-878號輕型機車，得手後留供自
        己使用，嗣於同日19時30分許，為警在台北縣板橋市五
        權公園前查獲，並扣得上開 T型扳手一支，因而得知上
        情。
二、案經臺北縣政府警察局新莊分局報請臺灣板橋地方法院檢察
    署檢察官偵查起訴，暨蔡文德、甲○○、黃詩涵、癸○○、
    丙○○、辛○○、己○○、乙○○、戊○○訴由臺北縣政府
    警察局海山分局、土城分局先後報請臺灣板橋地方法院檢察
    署檢察官移請併辦。
    理  由
一、被告丁○○於本院審理時並未到庭應訊，亦未提出書狀為抗
    辯或否認。但查被告對於上揭犯罪事實於警訊及偵查或原審
    均坦承不諱，犯罪事實一之（一）部分，核與被害人壬○○
    於警詢中指述相符，復有壬○○提供之行車執照影本、贓物
    認領保管單各一紙、扣案之鑰匙一支足資佐憑。犯罪事實一
    之（二）部分，核與告訴人蔡文德、甲○○、黃詩涵、癸○○、丙○○、辛○○、己○○、乙○○、戊○○於警詢中指
    述相符，復有贓物認領保管單九紙、黃詩涵、己○○、戊○○提供之行車執照影本各一紙、車籍作業系統－集中查詢基
    本詳細資料一紙、車輛竊盜、車牌失竊資料個別查詢報表－
    查詢車輛認可資料二紙、車號查詢輕型機車車籍一紙附卷可
    稽。被告將自己照片換貼於「癸○○」之重型機車駕駛執照
    上，加以變造之，復有駕駛執照扣案可查。被告自白核與事
    實相符。犯罪事實一（三）部分，核與被害人丁○○於警訊
    、偵查中所為指述相符，復有贓物領據、車輛竊盜、車牌失
    竊資料個別查詢報表及查詢認可資料足憑，並有扣案之扳手
    一支可參。綜上，被告犯行堪以認定，應依法論罪科刑。
二、核被告就犯罪事實一之（一）、一之（二）附表編號三、五
    、七、九所示之犯行，係犯刑法第三百二十條第一項竊盜罪
    。按刑法第三百二十一條第一項第三款之攜帶兇器竊盜罪，
    係以行為人攜帶兇器竊盜為其加重條件，此所謂兇器，其種
    類並無限制，凡客觀上足對人之生命、身體、安全構成威脅
    ，具有危險性之兇器均屬之，且祇須行竊時攜帶此種具有危
    險性之兇器為已足，並不以攜帶之初有行兇之意圖為必要。
    螺絲起子為足以殺傷人生命、身體之器械，顯為具有危險性
    之兇器（最高法院七十九年度台上字第五二五三號判例參照
    ）。扳手，為金屬製成，如用力揮刺，對人之生命、身體、
    安全構成威脅，具有危險性，自為兇器之一種。被告就犯罪
    事實一之（二）附表編號一、二、四、六、八所示之犯行及
    一之（三）所示犯行，皆係犯刑法第三百二十一條第一項第
    三款攜帶兇器竊盜罪。被告變造「癸○○」之重型機車駕駛
    執照，係犯刑法第二百十二條變造特種文書罪。被告五次普
    通竊盜犯行、六次攜帶兇器竊盜犯行，時間緊接，手法相同
    ，所犯係構成要件相同之罪，顯係基於概括犯意反覆為之，
    為連續犯，應依刑法第五十六條規定，論以一連續攜帶兇器
    竊盜罪，並加重其刑。被告所犯變造特種文書罪、連續攜帶
    兇器竊盜罪間，有方法、結果之牽連關係，依刑法第五十五
    條規定從一重之連續攜帶兇器竊盜罪處斷。被告有事實欄所
    載之曾受有期徒刑執行完畢之情形，有本院被告前案紀錄表
    在卷可按，其於受有期徒刑執行完畢五年以內，再犯本件有
    期徒刑以上之罪，為累犯，依刑法第四十七條規定遞加重其
    刑。
三、犯罪事實一之（二）及一之（三）部分，雖未經檢察官提起
    公訴，但因與已經起訴部分時間緊接，手法雷同，所犯構成
    要件相同之罪名，具有裁判上一罪之連續關係，依據審判不
    可分之法則，為起訴效力所及，本院自得併予審理。
四、原審經調查後，對於被告予以論罪科刑，本非無見。但查原
    審未及審酌併辦被告另於94年8月9日18時許，在台北縣新莊
    市○○街15巷6弄8號之3 前，持其所有之客觀上足供凶器使
    用之T型扳手一支，竊取被害人庚○○所有之車號：FYK-878
    號輕型機車部分，於法即有未合，應由本院將原審判決加以
    撤銷改判。爰審酌被告素行不佳、有多次竊盜前科、仍不知
    悔改，犯下多起竊盜犯行、犯罪目的、手段，漠視他人財產
    權、危害社會秩序、犯罪所獲利益，暨犯後供認無隱等一切
    情狀，量處如主文第二項所示之刑，資為懲儆。先後扣案之
    鑰匙一支、鑰匙一串（六支）、扳手一支，均為被告所有，
    供竊盜機車所用之物；「癸○○」重型機車駕駛執照上「丁○○」照片一張，為被告所有，供變造特種文書所用之物，
    業據被告供認在卷，均依刑法第三十八條第一項第二款規定
    宣告沒收。另供竊盜所用之另支六角扳手，被告否認為其所
    有，辯稱係向吳員目借用，並無證據證明為被告所有之物，
    不予宣告沒收。其餘扣案之砂輪機一台、砂輪片一盒、鐵條
    一支、扳手六支、鴨舌帽一頂、口罩一個、頭燈一個、油壓
    剪二把、鋸子一把等物，均非為被告供犯罪所用或預備供犯
    罪所用之物，均不予宣告沒收。
五、被告經本院合法傳喚無正當理由，未於本院審理期日到庭應
    訊，此有法務部戶役政連結作業系統查詢結果、本院審理期
    日通知送達回證、報到單及審理筆錄足憑，本院爰不待其陳
    述逕為判決。
六、據上論斷，應依刑事訴訟法第三百六十九條第一項前段、第
    三百六十四條、第三百七十一條、第二百九十九條第一項前
    段，刑法第五十六條、第三百二十一條第一項第三款、第二
    百十二條、第五十五條、第四十七條、第三十八條第一項第
    二款，罰金罰鍰提高標準條例第一條前段，判決如主文。
本案經檢察官姜貴昌到庭執行職務。
中    華    民    國    95    年    1    月     3     日
                  刑事第十二庭  審判長法  官  李文成
                                      法  官  王復生
                                      法  官  周盈文
以上正本證明與原本無異。
不得上訴。
                                      書記官  余姿慧
中    華    民    國    95    年    1    月     3     日
附錄：本案論罪科刑法條全文
刑法第三百二十一條
犯竊盜罪而有左列情形之一者，處六月以上、五年以下有期徒刑
：
一、於夜間侵入住宅或有人居住之建築物、船艦或隱匿其內而犯
    之者。
二、毀越門扇、牆垣或其他安全設備而犯之者。
三、攜帶兇器而犯之者。
四、結夥三人以上而犯之者。
五、乘火災、水災或其他災害之際而犯之者。
六、在車站或埠頭而犯之者。
前項之未遂犯罰之。
刑法第二百十二條
偽造、變造護照、旅券、免許證、特許證及關於品行、能力服務
或其他相類之證書、介紹書，足以生損害於公眾或他人者，處一
年以下有期徒刑、拘役或三百元以下罰金。
附表：
┌──┬─────┬───────┬───┬───────┬─────┬──────┐
│編號│時      間│  地       點 │被害人│  竊 取 財 物 │ 尋獲時間 │尋 獲 地 點 │
├──┼─────┼───────┼───┼───────┼─────┼──────┤
│一  │94年2 月17│臺北縣新莊市長│蔡文德│休閒服、休閒褲│94年5月6日│休閒服三件、│
│    │日凌晨5時 │青街1號CZ─427│      │（價值約新臺幣│15時許    │休閒褲二件，│
│    │許        │8號自小貨車內 │      │〈下同〉15萬元│          │在臺北縣三重│
│    │          │              │      │ ）           │          │市○○○路19│
│    │          │              │      │              │          │巷1 號3 樓起│
│    │          │              │      │              │          │出          │
├──┼─────┼───────┼───┼───────┼─────┼──────┤
│二  │94年 3月15│臺北縣三重市環│甲○○│帽子、雨傘、襪│94年5月6日│帽子一頂、襪│
│    │日7時許   │河南路221巷3號│      │子、圍巾、手帕│15時許    │子十雙，在上│
│    │          │前之3G─8611號│      │（價值約40萬元│          │址起出      │
│    │          │自小貨車內    │      │）            │          │            │
├──┼─────┼───────┼───┼───────┼─────┼──────┤
│三  │94年4月底 │臺北縣三重市中│黃詩涵│DMW ─108 號輕│94年5月6日│臺北縣三重市│
│    │某日中午  │正南路250巷2弄│      │型機車（價值約│18時30分許│光明路32巷19│
│    │          │巷口          │      │1萬元）       │          │弄17號旁    │
├──┼─────┼───────┼───┼───────┼─────┼──────┤
│四  │94年 4月27│臺北縣新莊市幸│癸○○│癸○○重型機車│94年5月6日│重型機車駕駛│
│    │日 7時30分│福路671巷6號旁│      │駕駛執照、7N─│15時許    │執照在丁○○│
│    │許        │之7N─2547號自│      │2547號自小貨車│          │身上起出    │
│    │          │小貨車內      │      │行車執照、電話│          │            │
│    │          │              │      │聯絡簿乙本    │          │            │
├──┼─────┼───────┼───┼───────┼─────┼──────┤
│五  │94年5月初 │臺北縣三重市文│羅秀美│GGL─540號重型│94年5月6日│臺北縣三重市│
│    │某日傍晚  │化南路15巷口  │丙○○│機車（價值約 5│18時10分許│文化南路15巷│
│    │          │              │      │千元）        │          │80號旁      │
├──┼─────┼───────┼───┼───────┼─────┼──────┤
│六  │94年5月4日│臺北縣新莊市新│丙昌商│3T─2727號自小│94年5月4日│（貨車在臺北│
│    │凌晨 5時40│莊國小前      │行    │貨車（價值約15│          │縣新莊市中港│
│    │分許      │              │辛○○│萬元）（內裝有│          │路為車主自行│
│    │          │              │      │香煙、啤酒及飲│          │尋獲）香菸二│
│    │          │              │      │料）          │          │條在編號一住│
│    │          │              │      │              │          │址為警尋獲。│
├──┼─────┼───────┼───┼───────┼─────┼──────┤
│七  │94年5月5日│臺北縣三重市大│己○○│FXE─783號重型│94年5月6日│臺北縣三重市│
│    │17時許    │同南路101 巷15│      │機車（價值約8 │17時30分許│大同南路81巷│
│    │          │弄4號前       │      │千元）        │          │26弄2號旁   │
├──┼─────┼───────┼───┼───────┼─────┼──────┤
│八  │94年5月6日│臺北縣三重市後│乙○○│HI─3325號自小│94年5月6日│臺北縣中和市│
│    │凌晨4時許 │竹圍街三重商工│      │貨車（價值約 2│6時30分許 │新生街13巷 9│
│    │          │旁            │      │萬元）（內裝有│          │號前尋獲貨車│
│    │          │              │      │榴槤、綠色攤位│          │（另在同日21│
│    │          │              │      │鐵架）        │          │時許在吳員目│
│    │          │              │      │              │          │位於臺北縣新│
│    │          │              │      │              │          │莊市○○街71│
│    │          │              │      │              │          │號之1 家中起│
│    │          │              │      │              │          │出綠色鐵架）│
├──┼─────┼───────┼───┼───────┼─────┼──────┤
│九  │94年5月6日│臺北縣中和市建│戊○○│P36─271號重型│94年5月6日│臺北縣三重市│
│    │7時許     │六路61號前    │      │機車（價值約 2│17時許    │大同南路19巷│
│    │          │              │      │萬元）        │          │16號旁      │
└──┴─────┴───────┴───┴───────┴─────┴──────┘


司法院資訊處製作；財團法人民間司法改革基金會備份。
